【裁判字號】    89,交聲,20
【裁判日期】    890321
【裁判案由】    聲明異議
【裁判全文】
臺灣台中地方法院交通事件裁定                      八十九年度交聲字第二０號
        原處分機關  交通部公路局台中區監理所
        受  處分人
        即  異議人  甲○○
右列受處分人因違反道路交通管理處罰條例案件，對於交通部公路局台中區監理所八
十八年十二月二日所為之處分（原處分：中監違車字第六０－六０八０二四六四六號
裁決書），聲明異議，本院裁定如左：
        主  文
異議駁回。
        理  由
一、按領有牌照之汽車，其出場年份，自用小客車未滿三年者免予定期檢驗，三年以
    上未滿六年者，每年至少檢驗一次，六年以上者每年至少檢驗二次。汽車所有人
    應於指定日期前後一個月內持行車執照、新領牌照登記書向公路監理機關申請檢
    驗。違反者，處以新台幣九百元以上、一千八百元以下罰鍰；逾期一個月以上者
    並吊扣其牌照，至檢驗合格後發還；逾期六個月以上者，註銷其牌照。道路交通
    安全規則第四十四條、道路交通管理處罰條例第十七條分別定有明文。另按違反
    道路交通管理事件統一裁罰標準表規定，違反處罰條例第十七條規定，於期限內
    繳納罰款者，處以法定最低額；逾期者，處以法定最高額；逾期六個月以上者，
    註銷其牌照。
二、本件聲明異議意旨略以：本件受處分人即異議人甲○○，於民國八十七年七月十
    五日十八時三十分發生車禍，致其駕駛之車牌號碼ＮＵ－九五四六號自小客車車
    身全毀不堪使用，車禍後將前開車輛交由南投皇興修配場修理，並要求修配廠配
    合驗車需要儘快修理，然因修車費用未談妥，前開車輛始終留置於修配場，故無
    法如期於同年七月三十一日參加定期檢驗。期間並曾打電話請求台中區監理所協
    助辦理停駛登記，但監所單位要求提出牌照方可辦理停用，惟皇興修配場始終不
    肯將牌照交還以致無法辦理相關手續，受處分人並非蓄意違反道路交通管理規則
    。綜上，交通部公路局台中區監理所所作成之裁決書即有未當，爰聲明請求撤銷
    原處分云云。
三、經查：
  （一）異議人於八十七年七月初某日接獲驗車通知，限於同年七月三十一日將其所
        有之車牌號碼ＮＵ－九五四六號自小客車參加定期檢驗，然逾期六個月以上
        ，經交通部公路局台中區監理所於八十八年六月二十二日以省中監檢字第六
        ０八０二四六四六號違規通知單舉發，嗣因異議人未於指定應到案日期前到
        案，復經交通部公路局台中區監理所於八十八年十二月二日以中監違車字第
        六０－六０八０二四六四六號裁決書裁處罰鍰新台幣一千八百元並註銷牌照
        ，經異議人自承在卷，並有交通部公路局台中區監理所八十八年六月二十二
        日舉發省中監檢字第六０八０二四六四六號違反道路交通管理事件通知單、
        交通部公路局台中區監理所八十八年十二月二日中監違車字第六０－六０八
        ０二四六四六號裁決書在卷足憑，則異議人確有逾期未將前開車輛檢驗之事
        實，堪以認定。
  （二）異議人於前揭時間駕駛車牌號碼ＮＵ－九五四六號自小客車在南投縣民間鄉
        ○○路二四八之六號前與邱振昌駕駛之車牌號碼ＱＥ－四七三一號自小客車
        相撞，致異議人所有之前開車輛受損，業經異議人於聲明異議狀中指訴甚詳
        ，並有南投縣警察局南投分局道路交通事故證明書附卷可稽。
  （三）異議人指稱曾以電話向台中監理所請求協助辦理停止使用該車即稅法之停繳
        規定，然監理所屢次置之不理，又辯稱監理單位要求拿牌照方可辦理停用，
        但因皇興修配廠不肯交回而無法辦理，非故意違反道路交通管理規則云云，
        然除此指訴外，異議人未能提出其他證據以佐其說，本院即難以遽採異議人
        之此項辯辭，認定異議人確有何未能向公路監理機關辦理停駛登記之情狀存
        在。
  （四）異議人之前述車輛受損後，係交由皇興修配廠修理，迄審理期日（即八十九
        年三月六日）止，異議人尚未將車輛領回，亦未告知修配廠需要驗車，僅曾
        向修配廠要求返還車牌以便註銷等情，據證人顏振聲即皇興修配廠員工證稱
        ：「在八十七年七月車子拖吊到我們修車廠，甲○○和對方到修車廠談和解
        並立和解書修車費十萬九千元由對方負擔後，甲○○要求我們於八月十五日
        修好…並於八月底將車修好，通知他來牽車，他說對方錢還沒有與他算清，
        沒錢來牽車，至今未來牽車…不知道車於同年七月三十一日需要參加定期驗
        車，他也未告知…他曾在八十七年九月份向我們要車牌表示要辦理註銷」等
        語，衡諸常情，異議人既知需於前揭時間前往驗車，又在驗車之前十五天內
        發生車禍，理應要求儘速修理該車以便驗車，卻未告知修配廠人員短期之內
        需驗車之重要事宜，復以債務尚未釐清為由拒絕領回前揭車輛，迄今已一年
        半，且以辦理註銷為由向修配廠要求取回車牌，異議人非但無意按期將車輛
        參加檢驗，且有意拖延不理，是異議人辯稱車子送修時拜託修配廠儘速處理
        以便驗車但修車廠一直拖延，修車費用又有糾紛，請對方將牌照先還我遭對
        方拒絕云云，並不足採。
    綜上所述，異議人確有違反道路交通安全規則第四十四條、道路交通管理處罰條
    例第十七條規定之事實，已堪認定。從而原處分機關引用上開規定，裁處罰鍰新
    台幣一千八百元並註銷牌照，並無不當。本件聲明異議為無理由，應予駁回。
四、據上論斷，應依道路交通案件處理辦法第十九條，裁定如主文。
中      華      民      國      八十九      年      三    月    二十一  日
                                臺灣臺中地方法院交通法庭
                                      法  官  呂  明  坤
右正本證明與原本無異。
如不服本裁定，應於送達後五日內，向本院提出抗告狀。
                                      書記官
中      華      民      國      八十九      年      三    月    二十一  日


司法院資訊處製作；財團法人民間司法改革基金會備份。
